【裁判字號】    98,訴,3845
【裁判日期】    981231
【裁判案由】    毒品危害防制條例
【裁判全文】
臺灣板橋地方法院刑事判決              98年度訴字第3845號
公  訴  人  臺灣板橋地方法院檢察署檢察官
被      告  甲○○
上列被告因違反毒品危害防制條例案件，經檢察官提起公訴（98
年度毒偵字第6014號），本院依簡式審判程序判決如下：
    主  文
甲○○施用第一級毒品，處有期徒刑捌月。扣案之第一級毒品海
洛因參包（驗餘合計淨重零點玖捌壹陸公克）均沒收銷燬，注射
針筒肆支、分裝勺壹個均沒收。
    事  實
一、甲○○前因施用毒品案件，經臺灣臺中地方法院裁定送觀察
    、勒戒後，認有繼續施用毒品之傾向，再經同法院以93年度
    毒聲字第401 號裁定施以強制戒治，於民國93年12月2 日執
    行完畢釋放，並由臺灣臺中地方法院檢察署檢察官以94年度
    戒毒偵字第21號為不起訴處分確定。另因強盜等案件，經臺
    灣臺中地方法院以92年度訴字第2132號分別判處有期徒刑6
    年、1 年2 月、4 月，並由臺灣高等法院臺中分院以93年度
    上訴字第129 號判決上訴駁回確定，嗣經臺灣高等法院臺中
    分院以96年度聲減字第1387號裁定部分減刑，並全部合併定
    應執行刑為有期徒刑6 年7 月確定，於97年10月24日縮短刑
    期假釋出監，現仍於假釋期間（於本件不構成累犯）。詎仍
    不知警惕，於上開強制戒治執行完畢釋放後5 年內，基於施
    用第一級毒品之犯意，於98年8 月17日15時許，在其當時位
    於臺北縣三重市○○○路244 巷3 號4 樓租屋處，以使用注
    射針筒施打手臂靜派之方法，施用第一級毒品海洛因1 次。
    嗣為警於同日17時許，在臺北縣三重市○○○路244 巷口查
    獲，並經甲○○同意至其上址租屋處搜索，扣得第一級毒品
    海洛因3 包（合計淨重0.9830公克，取樣0.0014公克鑑定用
    罄，驗餘合計淨重0.9816公克）及甲○○所有、供其施用第
    一級毒品海洛因所用之注射針筒4 支、分裝勺1 支等物。經
    警採集其尿液檢體送驗結果，呈鴉片類陽性反應，始悉上情
    。
二、案經臺北縣政府警察局三重分局報請臺灣板橋地方法院檢察
    署檢察官偵查起訴。本院於準備程序進行中，被告就被訴事
    實為有罪之陳述，經告知被告簡式審判程序之旨，並聽取
    當事人意見後，裁定由受命法官獨任進行簡式審判程序。
    理  由
一、上揭事實，迭據被告甲○○於警詢、偵訊及本院審理時坦承
    不諱，且有白色粉末3 包、注射針筒4 支、分裝勺1 支等物
    扣案可資佐證；而上開扣案之白色粉末3 包物經送鑑驗結果
    ，確係第一級毒品海洛因無訛，合計淨重0.9830公克，取樣
    0.0014公克鑑定用罄，驗餘合計淨重0.9816公克等情，此有
    交通部民用航空局航空醫務中心98年8 月26日航藥鑑字第09
    84309 號毒品鑑定書1 份在卷可憑。且被告為警查獲後，經
    警採集其尿液檢體送驗結果，均呈鴉片類陽性反應，則有臺
    北縣政府警察局三重分局姓名代碼對照表、臺灣檢驗科技股
    份有限公司98年9 月3 日濫用藥物檢驗報告各1 份附卷可稽
    ，足認被告之任意性自白與事實相符，而值採信。此外，被
    告前因施用毒品案件，經臺灣臺中地方法院裁定送觀察、勒
    戒後，認有繼續施用毒品之傾向，再經同法院以93年度毒聲
    字第401 號裁定施以強制戒治，於93年12月2 日執行完畢釋
    放，並由臺灣臺中地方法院檢察署檢察官以94年度戒毒偵字
    第21號為不起訴處分確定等情，有臺灣高等法院被告前案紀
    錄表可考，其於強制戒治執行完畢釋放後5 年內，再犯本案
    施用毒品罪，自應依法論罪科刑。綜上所述，本案事證明確
    ，被告犯行堪予認定，應依法論科。
二、按海洛因係屬毒品危害防制條例第2 條第2 項第1 款所定之
    第一級毒品。是核被告所為，係犯毒品危害防制條例第10條
    第1 項之施用第一級毒品罪。其持有第一級毒品海洛因之低
    度行為，為施用之高度行為所吸收，不另論罪。爰審酌被告
    前因施用毒品，曾接受強制戒治之執行完畢，獲有不起訴處
    分之寬典，且於另案假釋期間，竟再次漠視法令而犯本罪，
    惟念其施用毒品所生危害，實以戕害自我身心健康為主，對
    於他人生命、身體、財產等法益，尚無重大明顯之實害，且
    為警查獲後，自始至終均坦承犯行，犯罪後之態度尚佳，頗
    有悔意等一切情狀，量處如主文所示之刑，以示懲儆。扣案
    之第一級毒品海洛因3 包（合計淨重0.9830公克，取樣0.00
    14公克鑑定用罄，驗餘合計淨重0.9816公克）為本案查獲之
    第一級毒品，不問屬於犯人與否，均應依毒品危害防制條例
    第18條第1 項前段規定沒收銷燬；注射針筒4 支、分裝勺1
    支，則係被告所有、供其犯本案施用第一級毒品罪所用之物
    ，已據被告供認在卷，爰依刑法第38條第1 項第2 款規定均
    宣告沒收之。至於本案查獲時同時扣得之電子磅秤1 台、分
    裝袋167 個、吸食器1 組等物，被告否認係供其犯本案施用
    海洛因所用之物，且查無證據堪認與本案有何關連，爰不予
    宣告沒收，附此敘明。
據上論斷，應依刑事訴訟法第273 條之1 第1 項、第299 條第1
項前段，毒品危害防制條例第10條第1 項、第18條第1 項前段，
刑法第11條前段、第38條第1 項第2 款，判決如主文。
本案經檢察官黃明絹到庭執行職務。
中    華    民    國    98    年    12    月    31    日
                  刑事第八庭    法  官  朱嘉川
以上正本證明與原本無異。
如不服本判決應於收受送達後10日內向本院提出上訴書狀，並應
敘述具體理由；其未敘述上訴理由者，應於上訴期間屆滿後20日
內向本院補提理由書（均須按他造當事人之人數附繕本）「切勿
逕送上級法院」。
                                書記官  陳聖儒
中    華    民    國    98    年    12    月    31    日
附錄本案論罪科刑法條全文：
毒品危害防制條例第10條
施用第一級毒品者，處6 月以上5 年以下有期徒刑。
施用第二級毒品者，處3 年以下有期徒刑。


司法院資訊處製作；財團法人民間司法改革基金會備份。
